臺灣高雄地方法院民事裁定
108年度消債更字第430號
聲  請  人  林千堯（原名：林信昌）
0000000000000000

0000000000000000

0000000000000000

代  理  人  呂帆風律師
上列當事人因消費者債務清理事件聲請更生，本院裁定如下：
    主  文
聲請人林千堯自中華民國一百零九年二月十八日下午四時起開始
更生程序。
命司法事務官進行本件更生程序。
    理  由
一、聲請意旨略以：伊無力清償債務，曾向本院聲請前置調解但
    不成立，爰聲請准予更生等語。
二、按債務人不能清償債務或有不能清償之虞者，得依本條例所
    定更生或清算程序，清理其債務；債務人無擔保或無優先權
    之本金及利息債務總額未逾新臺幣（下同）12,000,000元者
    ，於法院裁定開始清算程序或宣告破產前，得向法院聲請更
    生；法院開始更生程序之裁定，應載明其年、月、日、時，
    並即時發生效力；法院開始更生或清算程序後，得命司法事
    務官進行更生或清算程序，必要時得選任律師、會計師或其
    他適當之自然人或法人1人為監督人或管理人，消費者債務
    清理條例（下稱消債條例）第3條、第16條第1項、第42條第
    1項、第45條第1項分別定有明文。
三、經查：
㈠、聲請人前於民國108年9月23日提出債權人清冊，向本院聲請
    調解債務清償方案，經本院108年度司消債調字第487號受理
    ，於108年10月29日調解不成立，聲請人於同日以言詞聲請
    更生等情，業經本院依職權調閱上開調解卷宗核閱無訛。
㈡、聲請人於106年度及107年度申報所得分別為272,365元、7,70
    9元，平均每月所得各為22,697、642元（本件元以下均採四
    捨五入計算），名下無財產；又聲請人自陳106年10月起擔
    任派報生，收入依派報量而定，如係站定點，以時薪計，平
    均每月收入約12,000元，其自107年10月25日於承瑩企業行
    任外勤人員，負責派報，108年6月至11月平均每月實領收入
    約15,435元【計算式：（1,720＋26,746＋14,969＋16,776＋12,
    979＋19,418）÷6＝15,435】，前於106年11月6日至107年1月2
    3日共領取31,889元職業訓練生活津貼，現未領取任何補助
    ，另聲請人於106至107年間雖於雋鋒保險經紀人有限公司、
    瀚鴻保險經紀人股份有限公司有申報執行業務所得，惟108
    年1月起迄今並無收入，而聲請人108年於綠貫綠佳利股份有
    限公司有19,270元直銷獎金等情，有財政部高雄國稅局106
    年至107年綜合所得稅各類所得資料清單及財產歸屬資料清
    單【本院108年度司消債調字第487號卷（下稱調卷）第14至
    16頁】、財產及收入狀況說明書（調卷第3頁）、債權人清
    冊（調卷第4頁）、戶籍謄本（本案卷第28頁）、勞工保險
    被保險人投保資料表（調卷第21頁）、個人商業保險查詢結
    果表（本案卷第44至45頁）、財團法人金融聯合徵信中心前
    置協商專用債權人清冊（調卷第11至13頁）、信用報告（調
    卷第7至10頁）、社會補助查詢表（本案卷第17至19頁）、
    高雄市政府都市發展局函（本案卷第23頁）、勞動部勞工保
    險局函（本案卷第24頁）、勞動部勞動力發展署高屏澎東分
    署函（本案卷第22頁）、存簿（本案卷第30至36頁）、薪資
    袋暨薪資明細表（調卷第17至20頁、本案卷第48至56頁）、
    員工職務證明書（本案卷第29頁）、收入切結書（本案卷第
    57頁）、環貫綠佳利股份有限公司函（本案卷第59頁）、雋
    鋒保險經紀人有限公司函（本案卷第21頁）、瀚鴻保險經紀
    人股份有限公司函（本案卷第25頁）等附卷可證。則在別無
    其他資料可認聲請人有其他收入之情形下，以其108年6至11
    月每月平均收入加計直銷獎金共計17,041元（計算式：15,4
    35＋19,270÷12＝17,041）核算現在償債能力之基礎，堪認妥
    適。
㈢、關於聲請人必要生活費用部分，聲請人主張每月支出12,000
    元（包含每月房屋租金3,000元）乙情云云。而按債務人必
    要生活費用，以最近一年衛生福利部或直轄市政府所公告當
    地區每人每月最低生活費1.2倍定之，消債條例第64條之2第
    1項定有明文。本院參酌衛福部社會司所公告109年度高雄市
    最低生活費為13,099元，1.2倍即15,719元，聲請人主張每
    月必要支出約12,000元，尚屬合理，應予採計。
㈣、承上，聲請人目前每月平均收入17,041元，扣除個人必要支
    出12,000元後，剩餘5,041元，而聲請人目前負債總額為1,4
    40,006元（調卷第27至29頁，包括：渣打銀行、中國信託銀
    行），以每月所餘逐年清償，至少須約24年（計算式：1,44
    0,006÷5,041÷12≒24）始能清償完畢，應認其已不能清償債
    務。此外，聲請人無擔保或無優先權之債務總額未逾12,000
    ,000元，且無消債條例第6條第3項、第8條或第46條各款所
    定駁回更生聲請之事由存在。則聲請人聲請更生為有理由，
    應予准許，爰命司法事務官進行本件更生程序。
四、依消債條例第11條第1 項、第45條第1 項、第16條第1 項，
    裁定如主文。
中　　華　　民　　國　 109　　年　　2 　　月　　18　　日
              　　民事庭　　法　官　賴寶合
以上正本係照原本作成。
本裁定不得抗告。
中　　華　　民　　國　 109　　年　　2 　　月　　18　　日
  　                        書記官　胡美儀